【裁判字號】    97,台非,111
【裁判日期】    970306
【裁判案由】    竊盜
【裁判全文】
最高法院刑事判決              九十七年度台非字第一一一號
上  訴  人  最高法院檢察署檢察總長
被      告  甲○○
上列上訴人因被告竊盜案件，對於臺灣高等法院臺南分院中華民
國九十六年十一月十三日第二審確定判決（九十六年度上易字第
五四五號，起訴案號：臺灣雲林地方法院檢察署九十六年度偵字
第二五三八號），認為部分違法，提起非常上訴，本院判決如下
：
    主  文
原判決關於宣告強制工作部分撤銷。
    理  由
非常上訴理由稱：「按竊盜犯贓物犯保安處分條例第二條第四項
規定『應執行之刑未達一年以上者，不適用本條例』。又所謂應
執行之刑，未達一年以上者，包括依減刑條例減刑後所定之應執
行刑在內（見法院辦理竊盜犯贓物犯保安處分條例案件應行注意
事項第二項規定）。經查原判決以被告甲○○犯竊盜罪，累犯，
處有期徒刑六月，減為有期徒刑三月。又犯竊盜罪，累犯，處有
期徒刑六月，減為有期徒刑三月。又犯竊盜罪，累犯，處有期徒
刑六月，減為有期徒刑三月，應執行有期徒刑八月。是本件被告
應執行刑未達一年以上，依前開規定，不適用竊盜犯贓物犯保安
處分條例。原判決竟於理由內引用修正前竊盜犯贓物犯保安處分
條例第三條，並於主文諭知『於刑之執行前，令入勞動場所強制
工作，其期間為三年』，自有適用法則不當之違背法令。案經確
定，爰依刑事訴訟法第四百四十一條、第四百四十三條提起非常
上訴，以資糾正。」等語。
本院按判決不適用法則或適用不當者，為違背法令，刑事訴訟法
第三百七十八條定有明文。又依竊盜犯贓物犯保安處分條例第二
條第四項規定，應執行之刑未達一年以上者，不適用本條例。所
指「應執行之刑未達一年以上者，不適用本條例」，包括依減刑
條例減刑後所定之應執行刑在內。本件原判決論被告甲○○以竊
盜（累犯）罪共三罪，各處有期徒刑六月，均依中華民國九十六
年罪犯減刑條例規定，減為有期徒刑三月，並定應執行之刑為有
期徒刑八月。被告所應執行之刑既未達一年以上，揆諸上開規定
，自無竊盜犯贓物犯保安處分條例之適用。乃原判決以被告有犯
竊盜罪之習慣，適用（修正前）該條例第三條，諭知被告應於刑
之執行前，令入勞動場所強制工作三年，自有適用法則不當之違
背法令。案經確定，且於被告不利，非常上訴意旨執以指摘，洵
有理由，應由本院將原判決關於宣告強制工作部分撤銷，並具有
改判性質，效力及於被告，以資救濟。
據上論結，應依刑事訴訟法第四百四十七條第一項第一款前段，
判決如主文。
中    華    民    國  九十七  年    三    月    六    日
                      最高法院刑事第十二庭
                          審判長法官  花  滿  堂
                                法官  黃  正  興
                                法官  陳  東  誥
                                法官  林  錦  芳
                                法官  王  居  財
      本件正本證明與原本無異
                                      書  記  官
中    華    民    國  九十七  年    三    月    七    日
                                                Ａ


司法院資訊處製作；財團法人民間司法改革基金會備份。
